【裁判字號】    99,易,700
【裁判日期】    991110
【裁判案由】    詐欺
【裁判全文】
臺灣高雄地方法院刑事判決               99年度易字第700號
公  訴  人  臺灣高雄地方法院檢察署檢察官
被      告  乙○○
上列被告因詐欺案件，經檢察官提起公訴（98年度偵字第31369
號），本院合議庭裁定由受命法官獨任進行簡式審判程序，判決
如下：
    主  文
乙○○幫助犯詐欺取財罪，處拘役伍拾日，如易科罰金，以新臺
幣壹仟元折算壹日。緩刑貳年，並應以附表所示之給付方式向被
害人甲○○支付如附表所示之金額。
    事  實
一、乙○○可預見申辦行動電話門號並無特殊限制且程序簡便，
    且詐騙集團多利用行動電話聯絡進行詐騙活動，倘將其所申
    請之行動電話門號提供他人使用，可能因此供不法詐騙份子
    遂行詐欺犯行，並藉以躲避檢警機關查緝，竟基於幫助詐欺
    取財之不確定故意，先於民國98年3 月15日某時許，前往威
    寶電信股份有限公司申辦0000000000號行動電話門號（下稱
    上開門號）後，再於98年3 月23日，在高雄市○○路與博愛
    路口，交付上開門號之SIM 卡予姓名年籍不詳之成年男子使
    用，以此方式幫助該人及其所屬詐欺集團為詐欺取財之犯行
    時不易遭查緝；嗣與該姓名年籍不詳成年男子有共同詐欺取
    財犯意聯絡之詐欺集團成年成員取得上開門號後，於98年3
    月31日下午2 時許，以上開門號撥打電話予甲○○之妻許林
    秋蘭，佯稱：其係許林秋蘭姐姐的女兒，欲向甲○○借款新
    臺幣（下同）10萬元云云，致甲○○陷於錯誤，於同日下午
    3 時許，前往中國信託商業銀行雙和分行，匯款10萬元至李
    明耀所申設之合作金庫銀行帳戶內（李明耀所涉幫助詐欺取
    財犯行，業經本院判處拘役55日確定），旋遭提領一空。嗣
    甲○○發覺有異，報警處理因而循線查獲。
二、案經高雄市政府警察局苓雅分局報請臺灣高雄地方法院檢察
    署檢察官偵查起訴。
    理  由
一、本件被告乙○○所犯為死刑、無期徒刑或最輕本刑為3 年以
    上有期徒刑以外之罪，其於準備程序中就被訴事實為有罪之
    陳述，經法官告知簡式審判程序之旨，並聽取公訴人及被告
    之意見後，依刑事訴訟法第273 條之1 第1 項規定，裁定由
    受命法官獨任進行簡式審判程序。
二、上開犯罪事實，業據被告乙○○於本院審理時坦承不諱，核
    與同案被告李明耀之供述、證人即被害人甲○○於警詢中之
    證述相符，復有被害人提供之中國信託商業銀行匯款單、上
    開門號通聯調閱查詢單暨通聯紀錄、李明耀合作金庫銀行帳
    號0000000000000 號帳戶歷史交易清單各1 份在卷可憑，足
    認被告乙○○上開自白核與事實相符，從而，本件事證明確
    ，被告乙○○上開犯行，堪以認定。
三、按刑法上之幫助犯，係對於犯罪與正犯有共同之認識，而以
    幫助之意思，對於正犯資以助力，而未參與實施犯罪之行為
    者而言（最高法院75年度台上字第1509號、84年度台上字第
    5998號、88年度台上字第1270號判決參照），本件被告乙○
    ○將其所有之上開門號SIM 卡提供詐欺集團詐騙他人財物，
    顯係基於幫助他人詐欺之犯意，且所為提供行動電話門號予
    他人之行為，亦屬該罪構成要件以外之行為，是核其所為，
    係犯刑法第30第1 項前段、第339 條第1 項之幫助詐欺取財
    罪。又被告既未實際參與詐欺犯罪，其所犯情節較正犯輕微
    ，爰依刑法第30條第2 項之規定，減輕其刑。爰審酌被告乙
    ○○提供上開門號供實行詐欺犯罪者行騙財物，除造成被害
    人因而受有損失外，並致使國家追訴犯罪困難，容易鼓勵犯
    罪，行為實有可議；惟念其於本院審理時終知坦承犯行，態
    度尚可，且已於99年11月9 日賠償被害人甲○○5 萬元，其
    餘款項則以分期付款方式給付，並開立本票供擔保，有郵政
    跨行匯款申請書、本票10紙、本院公務電話紀錄在卷可查（
    參本院三卷第66～69頁），顯見有以實際行動填補損害等一
    切情狀，量處如主文所示之刑，並考量被告犯罪情狀，諭知
    以1,000 元折算1 日之易科罰金折算標準，以示懲儆。
四、末被告前未曾受有期徒刑以上刑之宣告，有臺灣高等法院被
    告前案紀錄表在卷可稽，茲念其因一時失慮，以致誤罹刑章
    ，雖尚未與被害人甲○○達成和解，然於本院審理時表明願
    意賠償甲○○之損失（參本院三卷第62頁），並匯款5 萬元
    至甲○○帳戶，其餘款項則以分期付款方式給付，並開立本
    票供擔保一節，均如前述，顯見被告確有以實際行動填補損
    害，應認其經此偵、審及刑之宣告後，當知警惕而無再犯之
    虞，本院乃以暫不執行其刑為適當，爰予以宣告緩刑2 年，
    用啟自新，另斟酌被告尚未賠償被害人甲○○完畢之情，認
    於被告緩刑期間課予支付相當數額損害賠償之負擔，乃為適
    當，爰依刑法第74條第2 項第3 款規定，命被告應依附表所
    示方式，支付附表所示之損害賠償予被害人甲○○。又依同
    法第74條第4 項規定，上開負擔得為民事強制執行名義，若
    被告違反該負擔情節重大者，足認原宣告之緩刑難收其預期
    效果，而有執行刑罰之必要者，並得撤銷其宣告，刑法第75
    條之1 第1 項第4 款亦有規定，均併為敘明。
據上論斷，應依刑事訴訟法第273 條之1 第1 項、第284 條之1
、第299 條第1 項前段，刑法30條、第339 條第1 項、第41條第
1 項前段、第74條第1 項第1 款、第2 項第3 款，刑法施行法第
1 條之1 ，判決如主文。
本案經檢察官陳登燦到庭執行職務。
中    華    民    國    99    年    11    月    10    日
                  刑事第十五庭  法  官    王俊彥
如不服本判決應於收受判決後10日內向本院提出上訴書狀，並應
敘述具體理由。其未敘述上訴理由者，應於上訴期間屆滿後20日
內向本院補提理由書(均須按他造當事人之人數附繕本)「切勿逕
送上級法院」。
以上正本證明與原本無異。
中    華    民    國    99    年    11    月    10    日
                                書記官    黃園芳
┌──────────────────────────────────────┐
│附表：                                                                      │
├────┬─────┬───────────────────────────┤
│ 被害人 │給付之總額│給付之方式                                            │
├────┼─────┼───────────────────────────┤
│ 甲○○ │  10萬元  │先於民國九十九年十一月九日給付新臺幣伍萬元予甲○○（已│
│        │（新臺幣）│給付完畢），其餘伍萬元部分，自民國99年12月15日起至民國│
│        │          │100 年9 月15日止，每月為一期，共分10期，按月於每月15日│
│        │          │支付被害人甲○○新臺幣5 仟元，至全部清償完為止，其給付│
│        │          │方式為：以匯款方式匯入被害人甲○○指定之帳戶（中國信託│
│        │          │商業銀行雙和分行帳戶，帳號：000000000000號），如有一期│
│        │          │未支付，視為全部到期。                                │
└────┴─────┴───────────────────────────┘
附錄本判決論罪法條：
中華民國刑法第339 條
（普通詐欺罪）
意圖為自己或第三人不法之所有，以詐術使人將本人或第三人之
物交付者，處5 年以下有期徒刑、拘役或科或併科1 千元以下罰
金。
以前項方法得財產上不法之利益或使第三人得之者，亦同。
前二項之未遂犯罰之。

司法院資訊處製作；財團法人民間司法改革基金會備份。
